【裁判字號】    97,易,320
【裁判日期】    970229
【裁判案由】    竊盜
【裁判全文】
臺灣高雄地方法院刑事判決               97年度易字第320號
公  訴  人  臺灣高雄地方法院檢察署檢察官
被      告  丙○○
                    （現另案於臺灣高雄看守所羈押中）
上列被告因竊盜案件，經檢察官提起公訴（96年度偵字第32959號）
，本院適用簡式審判程序，判決如下：
    主  文
丙○○犯毀壞門扇竊盜罪，累犯，處有期徒刑捌月。又犯毀壞門
扇竊盜罪，累犯，處有期徒刑捌月。應執行有期徒刑壹年貳月。
    事  實
一、丙○○前於民國95年間因恐嚇案件，經本院以95年度簡字第
    5150號判處有期徒刑5 月確定，甫於96年4 月22日執行完畢
    ，仍不知悔改，竟意圖為自己不法所有，而分別有以下加重
    竊盜犯行：
  (一)於96年9 月24日上午10時許，在高雄縣林園鄉○○路195 巷
    11號甲○○之住處，徒手破壞紗門，再將紗門內門栓推開後
    進入屋內（毀損及侵入住宅部分均未據告訴），竊取甲○○
    所有之手機1 支、皮包1 只，及皮包內之身分證1 張、殘障
    手冊1 本、汽機車駕照1 張、提款卡5 張、信用卡2 張、新
    臺幣（下同）1 萬7,000 元等物品，得手後取出財物將皮包
    丟棄於路邊。嗣經警方據報後循線查獲上情。
  (二)於96年10月4 日上午9 時許，在高雄縣林園鄉○○路○段
    164 巷30號丁○○之住處，徒手破壞紗門，再將紗門內門栓
    推開後進入屋內（毀損及侵入住宅部分均未據告訴），竊取
    丁○○所有之手機1 支、項鍊2 條、手鍊1 條、戒指5 只、
    金幣1 只、玉手環3 只、手錶1 個、珍珠項鍊1 條、手機1
    支等物品。嗣經警方據報後循線查獲上情。
二、案經高雄縣政府警察局林園分局報請臺灣高雄地方法院檢察
    署檢察官偵查起訴。
    理  由
一、按本件被告丙○○所犯係死刑、無期徒刑、最輕本刑為3 年
    以上有期徒刑以外之罪，其於準備程序就前揭被訴事實為有
    罪之陳述，經本院告知簡式審判程序之旨，並聽取其與公訴
    人意見後，認無不得或不宜改依簡式審判程序進行之處，爰
    依刑事訴訟法第273 條之1 第1 項，裁定本件改行簡式審判
    程序，合先敘明。
二、前揭犯罪事實，業據被告丙○○於本院審理中坦承不諱，且
    上開犯罪事實一(一)部分，核與證人即被害人甲○○、許連紫
    、證人黃順天於警詢（分見高縣林警偵移字第0960014013號
    警卷〈下稱警一卷〉第4 至6 頁、第7 至8 頁，96年偵字第
    32959 號偵卷〈下稱偵卷〉第3 至4 頁、第5 至6 頁）所述
    情節相符，並有被告照片及現場照片2 張、高雄縣政府警察
    局林園分局林園派出所受理各類案件紀錄表1 份、00000000
    00號行動電話通聯調閱查詢單（分見警一卷第9 至12頁、偵
    卷第8 頁）在卷足憑；上開犯罪事實一(二)部分，核與證人即
    被害人丁○○於警詢（見高縣林警偵移字第0960016006號警
    卷，下稱警二卷，第1至3頁、第4 至5 頁）所述情節相符，
    並有現場照片5 張、高雄縣政府警察局林園分局林園派出所
    受理各類案件紀錄表、受理刑事案件報案三聯單（警二卷第
    9 至11頁、第12至13頁）及台灣大哥大股份有限公司2007年
    12月5 日法大字第096119687 號函及基本資料查詢、預付卡
    申請書（見偵卷第16至18頁）在卷可稽，足認被告前開自白
    顯與事實相符，堪以採信。本件事證明確，被告前揭犯行，
    洵堪認定。
三、核被告先後二次竊盜犯行，均係犯刑法第321 條第1 項第2
    款之毀壞門扇盜罪。被告先後2 次竊盜犯行，犯意各別，行
    為互殊，應分論併罰。又被告有事實欄所載之前案紀錄，甫
    於96年4 月22日執行完畢，有卷附臺灣高等法院被告前案紀
    錄表可按，其受有期徒刑執行完畢，5 年以內故意再犯有期
    徒刑以上之罪，為累犯，應依法加重其刑。爰審酌被告前有
    竊盜、恐嚇等前科，且因恐嚇案件，經本院判處有期徒刑5
    月確定，甫於96年4 月22日執行完畢，竟仍不思悔改，意圖
    不勞而獲，先後2 次侵入他人住家恣意竊取他人財物，漠視
    他人財產法益，影響社會治安及被害人居家安全，惟其事後
    坦承一切犯行，態度尚可等情狀，分別量處如主文所示之刑
    ，並依法定其應執行之刑。
據上論斷，應依刑事訴訟法第273 條之1 第1 項、第284 條之1
、第299 條第1 項前段，刑法第321 條第1 項第2 款、第47條
第 1項、第51條第5 款，判決如主文。
本案經檢察官乙○○到庭執行職務。
中    華    民    國    97    年     2    月    29    日
                  刑事第二庭    法  官  曾子珍
以上正本證明與原本無異。
如不服本判決應於收受本判決後10日內向本院提出上訴書狀，並
應敘述具體理由，如未敘述上訴理由者，應於上訴期間屆滿後20
日內補提理由書狀於本院（均須按他造當事人之人數附繕本）「
切勿逕送上級法院」。
中    華    民    國    97    年    2     月    29    日
                                書記官  王翌翔
附錄本案論罪科刑法條：
中華民國刑法第321 條
犯竊盜罪而有左列情形之一者，處六月以上、五年以下有期徒刑
：
一、於夜間侵入住宅或有人居住之建築物、船艦或隱匿其內而犯
    之者。
二、毀越門扇、牆垣或其他安全設備而犯之者。
三、攜帶兇器而犯之者。
四、結夥三人以上而犯之者。
五、乘火災、水災或其他災害之際而犯之者。
六、在車站或埠頭而犯之者。
前項之未遂犯罰之。


司法院資訊處製作；財團法人民間司法改革基金會備份。
